臺灣基隆地方法院刑事判決　　　　　　　　96年度易字第83號
公　訴　人　臺灣基隆地方法院檢察署檢察官
被　　　告　丙○○
　　　　　　己○○
上列被告因詐欺等案件，經檢察官提起公訴（95年度偵字第3791
號），本院判決如下：
    主  文
己○○連續意圖為自己不法之所有，以詐術使人將本人之物交付
，處有期徒刑月，如易科罰金，以銀元佰元即新臺幣玖佰元
折算壹日。又共同意圖為自己不法之所有，以詐術使人將本人之
物交付，處有期徒刑月，如易科罰金，以新臺幣壹仟元折算壹
日。應執行有期徒刑伍月，如易科罰金，以銀元佰元即新臺幣
玖佰元折算壹日。
丙○○共同意圖為自己不法之所有，以詐術使人將本人之物交付
，處有期徒刑月，如易科罰金，以新臺幣壹仟元折算壹日。又
對公務員依法執行職務時，當場侮辱，處有期徒刑月，如易科
罰金，以新臺幣壹仟元折算壹日。應執行有期徒刑伍月，如易科
罰金，以新臺幣壹仟元折算壹日。
丙○○被訴恐嚇危害安全部分無罪。
    事  實
一、己○○於民國95年6 月間，基於意圖為自己不法所有之概括
    犯意，先後兩次未攜帶金錢即前往設址基隆市○○路182 號
    「音王卡拉OK」店，偽裝為有資力消費付款之顧客，使該店
    實際負責人丁○誤信己○○有意付帳消費，遂提供啤酒（每
    次3 瓶）供其飲用。待結帳時己○○始對丁○表示沒有帶錢
    或身上錢不夠而拒絕付帳，以此方式二度詐取該店之啤酒得
    手，每次詐得啤酒之店內消費價值約為新臺幣（下同）300
    元。
二、己○○以上開詐術騙取酒類飲用得手後，竟食髓知味，與男
    友丙○○共同基於意圖為自己不法所有之犯意聯絡，於95年
    8 月19日晚間10時30分許，相偕前往「音王卡拉OK」店飲酒
    ，再次偽裝為有資力消費付款之顧客，使丁○誤信丙○○與
    己○○有意付帳消費，遂提供店內消費價值約1,000 元之啤
    酒、小菜，供其二人飲食。翌（20）日凌晨零時30分許結帳
    時，己○○重施故技，推由丙○○藉詞要求丁○開立統一發
    票，否則拒絕付帳，並在場大聲咆哮，經負責人丁○告知該
    店係免使用統一發票之商家，丙○○、己○○仍拒絕付帳，
    以此方式詐取該店之啤酒、小菜等財物。丁○見丙○○藉機
    鬧事，遂報警處理，其後基隆市警察局第四分局安定派出所
    值勤員警甲○○及曾國峰著制服到場處理，丙○○竟在該公
    眾得出入場所，當場對執行職務之員警以閩南語高聲辱罵稱
    「衣服脫下來釘孤枝（意指單挑打架）」、「幹你老母」、
    「幹你老爸」等語。
三、案經丁○告訴暨基隆市警察局第四分局報告臺灣基隆地方法
    院檢察署檢察官偵查起訴。
    理  由
壹、有罪部分
一、證據能力
    (一)刑事被告詰問證人之權利，係憲法所保障之基本人權及
        訴訟權基本內容之一，不容任意剝奪。刑事訴訟法於92
        年2 月6 日修正、增訂公布施行之前及之後，於第166
        條均規定當事人或辯護人有詰問證人之權利；於檢察官
        偵查中，第248 條第1 項亦明定「訊問證人時，如被告
        在場者，被告得親自詰問」。但此項權利之行使，須以
        被告或辯護人在場為前提。是同法第159 條之1 第1 項
        、第2 項所稱得為證據之被告以外之人於審判外向法官
        所為之陳述，以及於偵查中向檢察官所為之陳述，自係
        指已經賦予被告或其辯護人在場得以行使詰問權之機會
        而言，如法官於審判外或檢察官於偵查中訊問被告以外
        之人之程序，未予被告或其辯護人在場得依上開規定行
        使其詰問權之機會，除被告於審判程序中明示捨棄其詰
        問權之行使，或有刑事訴訟法第159 條之3 所列各款之
        情形以外，均應傳喚該陳述人到庭依法具結，使被告或
        其辯護人有行使反對詰問權之機會，否則該審判外向法
        官所為陳述及偵查中向檢察官所為陳述，雖屬傳聞證據
        之例外，仍不得作為認定犯罪事實之判斷依據（最高法
        院95年度臺上字第5027號判決意旨參照）。至刑事訴訟
        法第159 條之3 第3 款所稱之「傳喚不到」，以依法定
        程序或其他合理方法無法使其出庭為前提（最高法院95
        年度臺上字第4887號判決意旨參照）。
    (二)又刑事訴訟法第159 條之1 第2 項規定：「被告以外之
        人於偵查中向檢察官所為之陳述，除顯有不可信之情況
        者外，得為證據」，此所稱「顯有不可信之情況」，即
        指關於檢察官取供程序，已經明顯違背程序規定，超乎
        正常期待，而無可信任，是判斷偵查中供述證據是否具
        有證據適格，應以該供述作成之客觀條件及環境，例如
        陳述人於陳述時之心理狀態是否健全、有無違法取供情
        事，是否出於陳述者之真意所為之供述，作為判斷之依
        據。
    (三)有關證人乙○○○於檢察官偵查中之結證陳述，被告丙○○、己○○雖表示有意見，並聲請傳喚到庭作證，然
        證人乙○○○迭經本院傳喚、拘提而未到庭，依法定程
        序或其他合理方法仍無法使其出庭（卷附送達回證、臺
        灣高雄地方法院檢察署拘提函文參照），而其於檢察官
        偵查中依法具結而為證述，未見違法取供之情事，被告
        雖未能於審判中對其行使反對詰問權，依前揭說明，仍
        得作為本案證據。
二、訊據被告己○○固坦承其於95年6 月間曾兩度前往「音王卡
    拉OK」店飲酒消費，另被告丙○○、己○○亦自承95年8 月
    19日晚間一起前往上開店家飲酒之事實，惟均矢口否認有何
    詐欺取財之犯行，被告己○○辯稱其第一次消費金額為700
    元，因為身上只有300 元，所以等被告丙○○到場後，另外
    由丙○○支付400 元，該次並未積欠消費款項；第二次是因
    為已經在別處飲酒，才會在身上沒錢之情形下，模模糊糊進
    入上開店家繼續飲酒，離去時因為身上沒有錢，才會由另一
    名客人代為付款300 元，絕非故意詐騙。另被告丙○○、己○○均矢口否認95年8 月間該次詐欺取財之犯行，辯稱該次
    消費係因結帳時認為價格太貴，且店家不願開立統一發票，
    才會拒絕付帳云云。經查：
    (一)有關被告己○○於95年6 月間二度前往「音王卡拉OK」
        店飲酒，並偽裝有資力消費付款之顧客，待結帳時方表
        明身上沒有錢，以此方式詐取店家酒類財物，每次詐得
        酒類之店內消費價值約300 元；另被告丙○○、己○○
        於95年8 月20日凌晨，以店家拒絕開立統一發票為由，
        藉詞拒絕給付該次飲酒消費款項，以此方式詐得店內消
        費價值約1000元之酒類等事實，業經告訴人即「音王卡
        拉OK」店實際負責人丁○迭於檢察官偵查中、本院審理
        中結證屬實，核與證人即「音王卡拉OK」店服務生乙○○○於檢察官偵查中之結證情節（偵查卷第52、53頁參
        照）大致相符，應堪信為真實。
    (二)被告己○○雖辯稱其第一次消費之不足款項係由被告丙○○到場後補足支付云云，然被告丙○○於警詢中供稱
        其很少到這家店消費（偵查卷第8 頁參照），參以證人
        丁○於本院之證述，被告丙○○於95年8 月19日該次係
        第一次到店裡消費，被告丙○○自無可能在95年6 月間
        前往該店幫被告己○○付帳，足見被告己○○上開辯解
        明顯不實。況被告己○○若非有意白吃白喝，何以明知
        身上所攜帶之金錢不足以支付消費款項，卻仍二度前往
        「音王卡拉OK」店飲酒？更見被告己○○確有施用詐術
        騙取財物之故意。
    (三)另被告丙○○、己○○雖辯稱95年8 月該次係因店家拒
        絕開立統一發票，才會拒絕付款云云，然依被告己○○
        之供述，其先前已至少二度前往該店消費，則其對於該
        店家係免用統一發票商家乙節，理應瞭然於胸，可見95
        年8 月20日該次以此拒絕付款，僅係藉詞推託，同欲以
        此方式詐取財物甚明。況若被告二人對於結帳金額過高
        、應否開立發票收據等節有所疑慮，大可撥打電話報警
        或擇日向主管機關檢舉，焉有單憑主觀認知而拒絕支付
        消費款項之理？益見此係被告施行詐騙所為之托詞，無
        可憑採。
    (四)此外，復有95年8 月19日該次消費單據1 紙附卷可參，
        此部分事證明確，犯行堪可認定。
三、被告丙○○雖坦承曾出言「幹你老爸」，然否認當場侮辱員
    警之犯行，辯稱當時飲酒後意識不清楚云云。惟查，有關基
    隆市警察局第四分局安定派出所值勤員警甲○○及曾國峰著
    制服到場處理時，當場對員警以閩南語高聲辱罵「衣服脫下
    來訂孤枝（意指單挑打架）」、「幹你老母」等情，業經證
    人甲○○、丁○於本院結證明確（96年4 月30日審判筆錄參
    照），核與證人乙○○○於偵查中證稱被告丙○○對員警罵
    「三字經（指髒話）」（偵查卷第53頁參照），以及被告己○○於偵查中以證人身分證稱被告丙○○當時情緒激動，好
    像有用「幹你老母」那幾個字罵警察（偵查卷第28頁參照）
    等語相符。而以被告丙○○結帳時尚知計較消費金額過高，
    並要求店家開立發票之情形，參以證人甲○○於本院證稱被
    告丙○○當時意識還算清醒（96年4 月30日審判筆錄第8 頁
    參照）等語，應無被告丙○○所稱酒後意識模糊之可言。況
    被告丙○○於本院審理中亦坦承曾對員警以閩南語罵稱「幹
    你老爸」等不雅字眼，更見此部分之犯罪事證至為明確，被
    告空言否認犯行，自無可採。
四、論罪科刑
    (一)刑法於94年2 月2 日修正公布，95年7 月1 日施行（下
        稱新法；修正前刑法下稱舊法），新法第2 條第1 項之
        規定，係規範行為後法律變更所生新舊法律比較適用之
        準據法，於新法施行後，應適用新法第2 條第1 項之規
        定，為「從舊從輕」之比較。本案被告己○○如事實欄
        一所示犯罪事實暨定應執行刑部分之新舊法比較詳如附
        表所示。另事實欄二所示部分，因犯罪時間係在新法施
        行後，該部分尚無須為新舊法之比較適用。
    (二)核被告己○○、丙○○所為，均係犯刑法第339 條第1
        項之詐欺取財罪，另被告丙○○犯刑法第140 條第1 項
        之當場侮辱依法執行職務之公務員罪。被告二人就95年
        8 月20日該次詐欺取財之犯行間，有犯意聯絡及行為分
        擔，應論以共同正犯。又被告己○○如事實欄一所示犯
        行，時間緊接，犯罪構成要件相同，顯係基於概括犯意
        而為之，為舊法之連續犯，應依法加重其刑。被告己○○就上開95年6 月間連續詐欺取財、95年8 月20日詐欺
        取財等二罪，被告丙○○就95年8 月20日詐欺取財、侮
        辱公務員等二罪，犯意各別，行為互異，應予分論併罰
        。
    (三)本院審酌被告均值中壯年，不思以正當管道獲取財物，
        竟以白吃白喝之方式賴帳，被告丙○○甚至出言辱罵值
        勤員警，犯後又無悔意，甚不足取，併慮其詐騙所得財
        物之價值不高，暨95年8 月20日該次消費款1,000 元已
        於派出所給付告訴人等一切情狀，分別量處如主文所示
        之刑，並各定其應執行之刑（被告己○○依舊法第51條
        第5 款，被告丙○○依新法第51條第5 款定應執行刑）
        暨分別諭知易科罰金之折算標準（被告己○○部分，因
        新舊法之易科罰金折算標準不同，定執行刑後應適用最
        有利其之舊法諭知折算標準）。
貳、無罪部分
一、公訴意旨另以：被告丙○○於95年8 月20日凌晨零時30分許
    ，在「音王卡拉OK」店飲酒後藉機鬧事，並對負責人丁○恫
    稱：「要找黑道來、明天開始要讓妳的店做不下去」等語，
    致丁○心生畏懼，其他顧客見狀亦紛紛走避，因認被告丙○○另犯刑法第305 條之恐嚇危害安全罪云云。
二、按犯罪事實應依證據認定，無證據不得認定犯罪事實；又不
    能證明被告犯罪者，應諭知無罪之判決，刑事訴訟法第154
    條第2 項、第301 條第1 項分別定有明文。又事實之認定，
    應憑證據，如未能發現相當證據，或證據不足以證明，自不
    能以推測或擬制之方法，為裁判基礎；且認定不利於被告之
    事實須依積極證據，苟積極證據不足為不利於被告事實之認
    定時，即應為有利於被告之認定（最高法院40年臺上字第86
    號、30年上字第816 號判例意旨參照）。而告訴人之告訴，
    係以使被告受刑事訴追為目的，是其陳述是否與事實相符，
    仍應調查其他證據以資審認；即告訴人之指訴係以使被告入
    罪為目的，故多作不利於被告之陳述，自不得以其指訴為被
    告犯罪之唯一證據，仍必須調查其他證據證明告訴人之指訴
    與事實相符，始可採為證據（最高法院52年臺上字第1300號
    判例意旨參照）。
三、公訴意旨認被告丙○○涉犯上開犯行，係以告訴人之指證為
    其主要論據。訊據被告丙○○堅決否認其有上開恐嚇犯行，
    辯稱因結帳時認為太貴，且告訴人拒絕開立發票，才當場表
    示隔天要去檢舉，要讓這家店關起來，並未恫稱要找黑道來
    等語。經查：告訴人雖指證被告丙○○出言表示「要找黑道
    來」，然其前於警詢中僅指陳被告丙○○聲稱「明天開始要
    讓妳的店收起來，不讓你做生意」等語（偵查卷第13頁參照
    ），並未提及被告丙○○曾說「要找黑道來」等字眼，而在
    場證人乙○○○於偵查中結證稱被告丙○○當時表示「這麼
    貴，妳怎麼算的，如果要這樣算，明天讓妳做不成生意」（
    偵查卷第52頁參照），亦未提及「要找黑道來」之恐嚇言語
    ，參以警員甲○○於本院審理中證稱其到場後沒有印象曾聽
    聞被告丙○○以前揭言語恐嚇告訴人（96年4 月30日審判筆
    錄第8 頁參照），自不能僅憑告訴人片面之指證，逕認被告
    丙○○有為此部分恐嚇行為。此外，復查無其他積極證據足
    以證明被告丙○○曾以「要找黑道來、明天開始要讓妳的店
    做不下去」等語恐嚇告訴人，此部分不能證明犯罪，自應依
    法諭知被告丙○○無罪之判決。
據上論斷，應依刑事訴訟法第299 條第1 項前段、第301 條第1
項，刑法第2 條第1 項、第28條、第140 條第1 項、第339 條第
1 項、第41條第1 項前段、第51條第5 款，修正前刑法第33條第
5 款、第68條、第56條、第41條第1 項前段、第51條第5 款，刑
法施行法第1 條之1 ，罰金罰鍰提高標準條例第1 條前段，修正
前罰金罰鍰提高標準條例第2 條，現行法規所定貨幣單位折算新
臺幣條例第2 條，判決如主文。
本案經檢察官戊○○到庭執行職務。
中　　華　　民　　國　　96　　年　　6 　　月　　15　　日
                  刑事第四庭審判長法  官  陳志祥
                                  法  官  邰婉玲
                                  法  官  楊皓清
以上正本證明與原本無異。
如不服本判決應於收受本判決後10日內向本院提出上訴書狀，其
未敘述上訴理由者，並得於提起上訴後10日內向本院補提理由書
狀（均須按他造當事人之人數附繕本。）「切勿逕送上級法院」
中　　華　　民　　國　　96　　年　　6 　　月　　15　　日
                                  書記官  盧鏡合
附錄論罪法條：
刑法第140 條
於公務員依法執行職務時，當場侮辱，或對於其依法執行之職務
公然侮辱者，處6 月以下有期徒刑、拘役或1 百元以下罰金。對
於公署公然侮辱者亦同。
刑法第339 條
意圖為自己或第三人不法之所有，以詐術使人將本人或第三人之
物交付者，處5 年以下有期徒刑、拘役或科或併科1 千元以下罰
金。
以前項方法得財產上不法之利益或使第三人得之者，亦同。
前二項之未遂犯罰之。
附表
┌──┬───────────┬───────────┬──────┬─────────┐
│編號│     新法規定         │      舊法規定        │個別比較結果│    理由及根據    │
├──┼───────────┼───────────┼──────┼─────────┤
│ 一 │第339條第1項          │第339條第1項          │刑法第339 條│1.新法第33條第5款 │
│    │意圖為自己或第三人不法│意圖為自己或第三人不法│第1 項（條文│  規定罰金刑為新臺│
│    │之所有，以詐術使人將本│之所有，以詐術使人將本│本身未作修正│  幣1,000 元以上，│
│    │人或第三人之物交付者，│人或第三人之物交付者，│）          │  以百元計算之，新│
│    │處5 年以下有期徒刑、拘│處5 年以下有期徒刑、拘│            │  法施行後，應依新│
│    │役或科或併科1,000 元以│役或科或併科1,000 元以│            │  法第2條 第1 項之│
│    │下罰金。              │下罰金。              │            │  規定，適用最有利│
│    │                      │                      │            │  於行為人之法律。│
│    │第33條第5 款          │第33條第5 款          │舊法第33條第│2.刑法第339 條第1 │
│    │罰金：新臺幣1,000 元以│罰金：1元以上。       │5款         │  項之罰金刑，依舊│
│    │上，以百元計算之。    │                      │            │  法之規定，為銀元│
│    │                      │                      │            │  10,000元即新臺幣│
│    │刑法施行法第1之1條    │罰金罰鍰提高標準條例第│罰金罰鍰提高│  30,000元以下罰金│
│    │中華民國94年1 月7 日刑│1條                   │標準條例第1 │  ，而依新法之規定│
│    │法修正施行後，刑法分則│依法律應處罰金、罰鍰者│條前段      │  ，上開法條之罰金│
│    │編所定罰金之貨幣單位為│，就其原定數額得提高為│            │  貨幣單位為新臺幣│
│    │新臺幣。94年1 月7 日刑│二倍至十倍。但法律依一│            │  ，且因非屬72年6 │
│    │法修正時，刑法分則編未│定比率規定罰金或罰鍰之│            │  月26日至94年1 月│
│    │修正之條文定有罰金者，│數額或倍數者，依其規定│            │  7 日新增或修正之│
│    │自94年1 月7 日刑法修正│。                    │            │  條文，罰金數額提│
│    │施行後，就其所定數額提│                      │            │  高為三十倍，故新│
│    │高為三十倍。但72年6 月│現行法規所定貨幣單位折│現行法規所定│  法之罰金刑為新臺│
│    │26日至94年1 月7 日新增│算新臺幣條例第2條     │貨幣單位折算│  幣30, 000 元，二│
│    │或修正之條文，就其所定│現行法規所定金額之貨幣│新臺幣條例第│  者之最高罰金數額│
│    │數額提高為三倍。      │單位為圓、銀元或元者，│2條         │  相同，但最低數額│
│    │                      │以新臺幣元之三倍折算之│            │  則以舊法對被告較│
│    │                      │。                    │            │  為有利，亦即新法│
│    │                      │                      │            │  並無較有利被告之│
│    │                      │                      │            │  情形，依刑法第2 │
│    │                      │                      │            │  條第1 項之規定，│
│    │                      │                      │            │  應適用行為時之舊│
│    │                      │                      │            │  法。            │
│    │                      │                      │            │3.最高法院95年度第│
│    │                      │                      │            │  八次刑事庭會議決│
│    │                      │                      │            │  議三(一)1.參照。  │
├──┼───────────┼───────────┼──────┼─────────┤
│ 二 │第67條                │第67條                │舊法第68條  │1.新法施行前，法定│
│    │有期徒刑或罰金加減者，│有期徒刑加減者，其最高│            │  罰金刑有加減之原│
│    │其最高度及最低度同加減│度及最低度同加減之。  │            │  因者，新法施行後│
│    │之。                  │                      │            │  ，應依新法第2 條│
│    │                      │                      │            │  第1 項之規定，適│
│    │第68條                │第68條                │            │  用最有利於行為人│
│    │拘役加減者，僅加減其最│拘役或罰金加減者，僅加│            │  之法律。本案有法│
│    │高度。                │減其最高度。          │            │  定罰金刑之加重原│
│    │                      │                      │            │  因（如後述之連續│
│    │                      │                      │            │  ），因新法就罰金│
│    │                      │                      │            │  最低度有加重規定│
│    │                      │                      │            │  ，舊法則無，故新│
│    │                      │                      │            │  法並無較有利被告│
│    │                      │                      │            │  之情形，應適用舊│
│    │                      │                      │            │  法。            │
│    │                      │                      │            │2.最高法院95年度第│
│    │                      │                      │            │  八次刑事庭會議決│
│    │                      │                      │            │  議六(六)參照。    │
├──┼───────────┼───────────┼──────┼─────────┤
│ 三 │第56條                │第56條                │舊法第56條  │1.連續數行為而犯同│
│    │（刪除）              │連續數行為而犯同一之罪│            │  一之罪名，均在新│
│    │                      │名者，以一罪論。但得加│            │  法施行前者，新法│
│    │                      │重其刑至二分之一。    │            │  施行後，應依新法│
│    │                      │                      │            │  第2 條第1 項之規│
│    │                      │                      │            │  定，適用最有利於│
│    │                      │                      │            │  行為人之法律。被│
│    │                      │                      │            │  告連續數行為而犯│
│    │                      │                      │            │  同一罪名，且均在│
│    │                      │                      │            │  新法施行前，因新│
│    │                      │                      │            │  法業已修正刪除連│
│    │                      │                      │            │  續犯之規定，而應│
│    │                      │                      │            │  予數罪併罰，則因│
│    │                      │                      │            │  新法並無較有利被│
│    │                      │                      │            │  告之情形，應適用│
│    │                      │                      │            │  舊法。          │
│    │                      │                      │            │2.最高法院95年度第│
│    │                      │                      │            │  八次刑事庭會議決│
│    │                      │                      │            │  議五(四)參照。    │
├──┼───────────┼───────────┼──────┼─────────┤
│ 四 │第41條第1項           │第41條第1項           │舊法第41條第│1.被告於犯罪時之易│
│    │犯最重本刑為5 年以下有│犯最重本刑為5 年以下有│1項前段     │  科罰金折算標準為│
│    │期徒刑以下之刑之罪，而│期徒刑以下之刑之罪，而│            │  舊法第41條第1 項│
│    │受6 個月以下有期徒刑或│受6 個月以下有期徒刑或│            │  前段，依修正前罰│
│    │拘役之宣告者，得以新臺│拘役之宣告，因身體、教│            │  金罰鍰提高標準條│
│    │幣1,000 元、2,000 元或│育、職業或家庭之關係或│            │  例第2 條（現已修│
│    │3,000 元折算一日，易科│其他正當事由，執行顯有│            │  正刪除）之規定，│
│    │罰金。但確因不執行所宣│困難者，得以1 元以上3 │            │  就其原定數額提高│
│    │告之刑，難收矯正之效，│元以下折算一日，易科罰│            │  為100 倍折算一日│
│    │或難以維持法秩序者，不│金。但確因不執行所宣告│            │  ，則本件被告行為│
│    │在此限。              │之刑，難收矯正之效，或│            │  時之易科罰金折算│
│    │                      │難以維持法秩序者，不在│            │  標準，應以銀元  │
│    │                      │此限。                │            │  300 元折算一日，│
│    │                      │                      │            │  經折算為新臺幣後│
│    │                      │罰金罰鍰提高標準條例第│修正前罰金罰│  ，應以新臺幣900 │
│    │                      │2條（現已修正刪除）   │鍰提高標準條│  元折算為一日。比│
│    │                      │依刑法第41條易科罰金或│例第2 條    │  較修正前後之易科│
│    │                      │第42條第2 項易服勞役者│            │  罰金折算標準，新│
│    │                      │，均就其原定數額提高為│            │  法並未較有利於被│
│    │                      │一百倍折算一日；法律所│            │  告，依刑法第2條 │
│    │                      │定罰金數額未依本條例提│            │  第1 項之規定，應│
│    │                      │高倍數，或其處罰法條無│            │  適用舊法第41條第│
│    │                      │罰金刑之規定者，亦同。│            │  1 項前段規定、修│
│    │                      │                      │            │  正前罰金罰鍰提高│
│    │                      │                      │            │  標準條例第2 條等│
│    │                      │                      │            │  規定，定其折算標│
│    │                      │                      │            │  準。            │
│    │                      │                      │            │2.最高法院95年度第│
│    │                      │                      │            │  八次刑事庭會議決│
│    │                      │                      │            │  議三(二)參照。    │
├──┼───────────┼───────────┼──────┼─────────┤
│ 五 │第51條第5款           │第51條第5款           │舊法第51條第│1.新法第51條第5款 │
│    │宣告多數有期徒刑者，於│宣告多數有期徒刑者，於│5款         │  提高多數有期徒刑│
│    │各刑中之最長期以上，各│各刑中之最長期以上，各│            │  合併應執行之刑不│
│    │刑合併之刑期以下，定其│刑合併之刑期以下，定其│            │  得逾30年，新法施│
│    │刑期。但不得逾30年。  │刑期。但不得逾20年。  │            │  行後，應依新法第│
│    │                      │　                    │            │  2 條第1 項之規定│
│    │                      │                      │            │  ，適用最有利於行│
│    │                      │                      │            │  為人之法律。裁判│
│    │                      │                      │            │  確定前犯數罪，其│
│    │                      │                      │            │  中一罪在新法施行│
│    │                      │                      │            │  前者，亦同。    │
│    │                      │                      │            │2.本案被告己○○所│
│    │                      │                      │            │  犯數罪，其中一罪│
│    │                      │                      │            │  在新法施行前所犯│
│    │                      │                      │            │  ，因新法並無較有│
│    │                      │                      │            │  利受刑人之情形，│
│    │                      │                      │            │  應適用舊法之規定│
│    │                      │                      │            │  。              │
│    │                      │                      │            │3.最高法院95年度第│
│    │                      │                      │            │  八次刑事庭會議決│
│    │                      │                      │            │  議五(一)參照。    │
└──┴───────────┴───────────┴──────┴─────────┘
